臺北高等行政法院裁定
                                    110年度交上字第264號
上  訴  人  王振榮                                      
被  上訴人  臺北市交通事件裁決所                       


代  表  人  蘇福智（所長）                            
上列當事人間交通裁決事件，上訴人對於中華民國110年7月26日
臺灣臺北地方法院109年度交字第461號行政訴訟判決，提起上訴
，本院裁定如下：
    主  文
上訴駁回。
上訴審訴訟費用新臺幣柒佰伍拾元由上訴人負擔。
    理  由
一、按對於交通裁決事件之判決提起上訴，非以其違背法令為理
    由，不得為之，且應於上訴理由中表明原判決所違背之法令
    及其具體內容之事由，或表明依訴訟資料可認為原判決有違
    背法令之具體事實之事由，行政訴訟法第237條之9第2項準
    用第235條第2項及第236條之1規定甚明。是對於地方法院交
    通裁決事件之判決上訴，非以其違背法令，且於上訴理由中
    表明上開事由之一者，即屬不應准許，自應認為不合法而駁
    回之。又依同法第237條之9第2項準用第236條之2第3項、第
    243條第1項規定，判決不適用法規或適用不當者，為違背法
    令；而判決有第243條第2項所列各款情形之一者，為當然違
    背法令。故當事人對於地方法院交通裁決事件之判決上訴，
    如依行政訴訟法第237條之9第2項準用第236條之2第3項、第
    243條第1項規定，以判決有不適用法規或適用不當為理由時
    ，其上訴狀或理由書應表明原判決所違背之法令及其具體內
    容；若係成文法以外之法則，應揭示該法則之旨趣，倘為司
    法院解釋，則為該解釋之字號或其內容。如以行政訴訟法第
    237條之9第2項準用第236條之2第3項、第243條第2項所列各
    款情形為理由時，其上訴狀或理由書，應揭示合於該條項各
    款之事實。上訴狀或理由書如未依此項方法表明者，即難認
    為已對交通裁決事件之判決之違背法令有具體之指摘，其上
    訴自難認為合法。 
二、上訴人駕駛0000-00號自用小客貨車（下稱系爭車輛），於
    民國109年3月4日下午5時54分許，在彰化縣○○鎮○○路000號
    前，因有「汽車駕駛人駕駛汽車肇事，無人受傷或死亡而未
    依規定處置逃逸」之違規行為，遭彰化縣警察局北斗分局（
    下稱舉發機關）依道路交通管理處罰條例（下稱道交處罰條
    例）第62條第1項規定，以第I3F202287號舉發違反道路交通
    管理事件通知單（下稱系爭舉發單）舉發，並載明應到案日
    期為109年4月26日前。嗣上訴人於109年3月27日向被上訴人
    陳述意見後，經被上訴人認其違規事實明確，乃於109年5月
    21日依道交處罰條例第62條第1項，以北市裁催字第22－I3F 
    202287號裁決書（下稱原處分），對上訴人裁處罰鍰新臺幣
    3,000元，吊扣駕駛執照1個月，並應參加道路交通安全講習
    。上訴人不服，提起本件行政訴訟，經原審法院以109年度
    交字第461號判決（下稱原判決）駁回，上訴人仍不服，遂
    提起本件上訴。
三、上訴人起訴主張及訴之聲明、被上訴人於原審之答辯及聲明
    、原審判決認定之事實及理由，均引用原審判決書所載。
四、上訴意旨略以：原審判決認定事實違背經驗法則，在沒有直
    接證據下，以推測方式認定事實，違反行政訴訟法第243條
    第1項，有適用法規不當之違法：㈠上訴人倒車離去前，車後
    並無任何物體，而上訴人駛離之時間，在倒地機車傾倒時間
    之後，故該機車之傾倒，顯與上訴人無關。㈡上訴人倒車時
    有略微停頓，係為保護系爭車輛之輪胎，且倒車時，配偶全
    程在車外確認無任何異狀後始上車。而原審法院雖將勘驗光
    碟中上訴人駛離後之系爭位置片段截圖後放大檢視，根本看
    不清楚所謂之物體為何，且光碟畫面並無上訴人車輛有碰撞
    到任何物體之影像；原審憑系爭影像畫面，認定上訴人有肇
    事逃逸，有違經驗法則等語。惟上訴人之上訴理由，均已據
    原審於勘驗系爭事故事發時之監視錄影畫面（另有函請上訴
    人、被上訴人對於勘驗筆錄內容表示意見，見原審卷第129
    頁），因而先認定監視錄影畫面內上訴人離開後有物品倒於
    地面，經放大勘驗筆錄截圖後，認為應為機車一輛，故上訴
    人駕駛系爭車輛確未按道路交通事故處理辦法第3條為適當
    處置，逕行離開現場，並於原審判決詳細論斷機車受撞擊倒
    下，一般駕駛人於此情形應可聽到碰撞及機車倒下之聲響，
    且依照勘驗筆錄，上訴人倒車時3、4秒即停下，亦有自承倒
    車時車輛有頓了一下等語，故上訴人駕駛系爭車輛應可知悉
    碰撞機車導致傾倒；且關於上訴人主張系爭車輛後方地面物
    體應為金屬斜面鐵板反光一事，經與勘驗筆錄畫面截圖之物
    體相比，就高度、位置等實屬不同；另上訴人關於主張系爭
    車輛倒車雷達未響、車輛並無擦痕等抗辯，既未提出相關證
    據，且依照道交處罰條例第62條第1項規定，駕駛系爭車輛
    肇事後，縱使無人受傷死亡，仍應於現場處置之義務等心證
    形成之理由及證據採納之取捨（原判決第3至5頁），是上訴
    人之上訴理由，無非是重述其於原審已主張而經原判決所論
    斷不採之理由，及就原審取捨證據、認定事實之職權行使，
    仍執陳詞為爭議，並未具體說明原判決有何不適用法規或適
    用法規不當；或合於行政訴訟法第237條之9第2項準用第236
    條之2第3項、第243條第2項所列各款之情形，難認對該判決
    之如何違背法令已有具體之指摘，依前開規定及說明，應認
    其上訴為不合法。
五、據上論結，本件上訴為不合法。依行政訴訟法第237條之9第
    2項、第236條之2第3項、第249條第1項前段、第104條，民
    事訴訟法第95條、第78條，裁定如主文。
中　　華　　民　　國　　110 　年　　10　　月　　19　　日
　　　　　　　　　　臺北高等行政法院第三庭
                          　　審判長法  官　楊  得  君　
                             　　　 法  官　彭  康  凡
                            　 　　 法  官　周  泰  德　
上為正本係照原本作成。
不得抗告。 
中　　華　　民　　國　　110 　年　　10　　月　　19　　日
　　　　　　　　　　　　　　　　　　書記官　徐  偉  倫